---
title: "Problemas_Resueltos_Individual"
author: "FEDERICA RUBINO"
date: "2024-10-10"
output: html_document
---

```{r}
## Problema 1: 

source("teoriadecision_funciones_incertidumbre.R")

# Crear la tabla de decisión
tb1 = crea.tablaX(c(300, 500, 200,   # Opción A
                    200, 300, 400,   # Opción B
                    -100, 50, -200), # Opción C
                  numalternativas = 3, numestados = 3)

# Mostrar la tabla de decisión
print("Tabla de decisión:")
tb1
```
Evaluación por Métodos de Decisión (Situaciones Favorables y Desfavorables)


Criterio de Wald (Pesimista):
Este criterio selecciona la estrategia que minimiza el peor resultado posible para cada alternativa.

```{r}
## Situación Favorable:
  
wald_result_favorable = criterio.Wald(tb1, favorable = TRUE)
print("Resultado según el Criterio de Wald (Favorable):")
wald_result_favorable$AlternativaOptima
```

```{r}
## Situación Desfavorable:

wald_result_desfavorable = criterio.Wald(tb1, favorable = FALSE)
print("Resultado según el Criterio de Wald (Desfavorable):")
wald_result_desfavorable$AlternativaOptima
```

Criterio Optimista:
Selecciona la alternativa que tiene el mejor resultado en el escenario más favorable.

```{r}
## Situación Favorable:

opt_result_favorable = criterio.Optimista(tb1, favorable = TRUE)
print("Resultado según el Criterio Optimista (Favorable):")
opt_result_favorable$AlternativaOptima
```

```{r}
## Situación Desfavorable:

opt_result_desfavorable = criterio.Optimista(tb1, favorable = FALSE)
print("Resultado según el Criterio Optimista (Desfavorable):")
opt_result_desfavorable$AlternativaOptima
```

Criterio de Hurwicz (Ponderación 60%)
Este criterio equilibra el optimismo y el pesimismo. Usamos un coeficiente alfa de 0.6.

```{r}
## Situación Favorable:

hurwicz_result_favorable = criterio.Hurwicz(tb1, alfa = 0.6, favorable = TRUE)
print("Resultado según el Criterio de Hurwicz (Favorable):")
hurwicz_result_favorable$AlternativaOptima
```

```{r}
## Situación Desfavorable:

hurwicz_result_desfavorable = criterio.Hurwicz(tb1, alfa = 0.6, favorable = FALSE)
print("Resultado según el Criterio de Hurwicz (Desfavorable):")
hurwicz_result_desfavorable$AlternativaOptima
```

Criterio de Laplace:
Asume que todos los escenarios son igualmente probables y selecciona la estrategia con la mayor media.

```{r}
## Situación Favorable:

laplace_result_favorable = criterio.Laplace(tb1, favorable = TRUE)
print("Resultado según el Criterio de Laplace (Favorable):")
laplace_result_favorable$AlternativaOptima
```

```{r}
## Situación Desfavorable:

laplace_result_desfavorable = criterio.Laplace(tb1, favorable = FALSE)
print("Resultado según el Criterio de Laplace (Desfavorable):")
laplace_result_desfavorable$AlternativaOptima
```

Criterio de Savage (Minimización del Arrepentimiento)
Minimiza el riesgo de arrepentimiento.

```{r}
## Situación Favorable:

savage_result_favorable = criterio.Savage(tb1, favorable = TRUE)
print("Resultado según el Criterio de Savage (Favorable):")
savage_result_favorable$AlternativaOptima
```

```{r}
##Situación Desfavorable:

savage_result_desfavorable = criterio.Savage(tb1, favorable = FALSE)
print("Resultado según el Criterio de Savage (Desfavorable):")
savage_result_desfavorable$AlternativaOptima
```

En el caso de una situación favorable, la mejor alternativa es la opción A para cada método, mientras que en el caso de una situación desfavorable la mejor alternativa es la C


Problema 2: escenario real. 

Tabla de Decisión
Creamos una tabla de decisión basada en los escenarios planteados:

```{r}
tb2 = crea.tablaX(c(60000 - 20000, 20000 - 20000,   # Opción A
                    60000 - 40000, 20000 - 40000),  # Opción B
                  numalternativas = 2, numestados = 2)

# Mostrar la tabla de decisión
print("Tabla de Decisión para la Cafetería:")
tb2
```

```{r}
# Aplicar todos los métodos a la tabla de decisión
resultados_tb2 = criterio.Todos(tb2, alfa = 0.5, favorable = TRUE)

# Mostrar los resultados
print("Resultados aplicando todos los criterios:")
resultados_tb2

## graficamente:
dibuja.criterio.Hurwicz(tb2)
```

La mejor opción es la A (d1) por todos los criterios, comprar una máquina básica por 20,000 euros. Comprar la máquina básica minimiza las pérdidas potenciales en el escenario desfavorable y proporciona un beneficio más estable en el escenario favorable.
 



